臺灣桃園地方小額法院民事判決
111年度桃保險小字第46號
原      告  南山產物保險股份有限公司

法定代理人  王英君
訴訟代理人  黃政愷
            張哲瑀
            楊志鴻
被      告  紀俊廷

上列當事人間請求損害賠償事件，本院於民國111年3月24日言詞
辯論終結，判決如下：
　　主    文
被告應給付原告新臺幣壹萬參仟貳佰玖拾捌元，及自民國一一０
年十一月二十四日起至清償日止，按週年利率百分之五計算之利
息。
原告其餘之訴駁回。
訴訟費用新臺幣壹仟元，其中新臺幣陸佰元由被告負擔，餘由原
告負擔。
本判決第一項得假執行。
    理由要領
一、經查，被告於民國109年2月15日中午12時3分許，駕駛車牌
    號碼00-0000號自用小客車（下稱肇事車輛），行經桃園市
    大園區高鐵北路，與訴外人李東平駕駛原告保戶巫秀鳳所有
    車牌號碼000-0000號自用小客車（下稱系爭車輛）發生碰撞
    ，系爭車輛受損，原告已支付系爭車輛維修費用而受讓系爭
    車輛損害賠償請求權等情，有桃園市政府警察局道路交通事
    故當事人登記聯單、現場圖、調查報告表㈠、㈡、談話紀錄、
    行車執照、估價單、結帳工單、統一發票、汽車保險理賠理
    算書、申請書及照片附卷可參（見本院卷第5至17頁、第21
    至27頁），堪信為真實。
二、按損害之發生或擴大，被害人與有過失者，法院得減輕賠償
    金額。於被害人之代理人或使用人與有過失者，準用之，民
    法第217條第1項、第3項定有明文。次按汽車在同向二車道
    以上之道路變換車道時，應讓直行車先行，並注意安全距離
    ，道路交通安全規則第98條第1項第6款定有明文。又汽車行
    駛時，駕駛人應注意車前狀況，並隨時採取必要之安全措施
    ，道路交通安全規則第94條第3項前段定有明文。經查，系
    爭車輛左前方大燈及保險桿等處受損，被告肇事車輛右後保
    險桿受損，且事故發生後兩車位於外側車道，肇事車輛在系
    爭車輛前方等情，有照片及估價單附卷可參（見本院卷第10
    至16頁、第25至27頁），足認系爭車輛左前車身碰撞肇事車
    輛右後方保險桿。另被告自承係從內側車道變換車道至外側
    車道（見本院卷第43頁反面），足認被告駕駛肇事車輛從內
    側車道變換車道至外側車道時，適李東平駕駛系爭車輛於外
    側車道直行而來，系爭車輛左前車身不慎追撞左前方之肇事
    車輛右後方保險桿。又被告駕駛肇事車輛變換車道，依上開
    交通規則，即應讓直行車先行，被告未讓直行之系爭車輛先
    行而逕自變換車道，致與系爭車輛發生碰撞，自已違反前開
    交通規則而有過失，被告抗辯其無肇事責任云云（見本卷第
    43頁反面）自不可採。另被告肇事車輛右後保險桿與系爭車
    輛左前車頭發生碰撞已見前述，肇事車輛於碰撞前，行車位
    置應於系爭車輛之左前方，肇事車輛自左前方之內側車道欲
    變換車道至李東平前方之外側車道，李東平應能注意及之，
    李東平疏未注意，猶逕自直行而與肇事車輛發生碰撞，自有
    未注意車前狀況及採取必要之安全措施過失。考量雙方各自
    違反注意義務之情節、迴避事故發生之可能性，被告應負60
    ％過失責任，系爭車輛使用人李東平應負40％與有過失責任而
    由原告承擔。系爭車輛維修費用扣除折舊後為新臺幣（下同
    ）2萬2,164元，依過失比例計算，被告應賠償原告之金額為
    1萬3,298元（計算式：2萬2,164×60％≒1萬3,298，小數點以
    下四捨五入）。原告請求被告給付1萬3,298元及遲延利息，
    為有理由，逾此範圍，則無理由，應予駁回。
中　　華　　民　　國　　111 　年　　4 　　月　　6 　　日
                  桃園簡易庭  法  官  張明宏
以上為正本係照原本作成。
如不服本判決，應於送達後20日內，向本院提出上訴狀並表明上
訴理由，如於本判決宣示後送達前提起上訴者，應於判決送達後
20日內補提上訴理由書（須附繕本）。
如委任律師提起上訴者，應一併繳納上訴審裁判費。   
中　　華　　民　　國　　111 　年　　4 　　月　　7 　　日
                              書記官  石曉芸
附錄：
一、民事訴訟法第436條之24第2項：
　  對於小額程序之第一審裁判上訴或抗告，非以其違背法令為
    理由，不得為之。
二、民事訴訟法第436條之25：
　  上訴狀內應記載上訴理由，表明下列各款事項：
　  ㈠原判決所違背之法令及其具體內容。
　  ㈡依訴訟資料可認為原判決有違背法令之具體事實。
三、民事訴訟法第471條第1項：（依同法第436條之32第2項規定
    於小額事件之上訴程序準用之）
    上訴狀內未表明上訴理由者，上訴人應於提起上訴後20日內
    ，提出理由書於原第二審法院；未提出者，毌庸命其補正，
    由原第二審法院以裁定駁回之。